【裁判字號】    90,台上,4968
【裁判日期】    900809
【裁判案由】    違反槍砲彈藥刀械管制條例等罪
【裁判全文】
最高法院刑事判決                                九十年度台上字第四九六八號
    上  訴  人  甲○○
右上訴人因違反槍砲彈藥刀械管制條例等罪案件，不服台灣高等法院高雄分院中華民
國九十年五月二十五日第二審判決（九十年度上訴字第六一號，起訴案號：台灣高雄
地方法院檢察署八十九年度偵字第一○一九五號），提起上訴，本院判決如左：
    主  文
上訴駁回。
    理  由
一未經許可，持有彈藥部分：
按刑事訴訟法第三百七十七條規定，上訴於第三審法院，非以判決違背法令為理由，
不得為之。是提起第三審上訴，應以原判決違背法令為理由，係屬法定要件。如果上
訴理由狀並未依據卷內訴訟資料，具體指摘原判決不適用何種法則或如何適用不當，
或所指摘原判決違法情事，顯與法律規定得為第三審上訴理由之違法情形，不相適合
時，均應認其上訴為違背法律上之程式，予以駁回。本件原判決綜合調查證據之結果
，認上訴人甲○○犯有槍砲彈藥刀械管制條例第七條第四項未經許可，持有彈藥罪之
事實，因認第一審判決就此部分論上訴人以上開罪名，處有期徒刑陸年，併科罰金新
台幣壹拾萬元，罰金部分並諭知易服勞役之折算標準，為無不合，予以維持，駁回上
訴人在第二審關於此部分之上訴，已詳認定犯罪事實之依據及憑以認定之理由，並
對上訴人否認持有手榴彈之辯詞，如何不足採信，均已依據卷內資料予以指駁及說明
，從形式上觀察，原判決並無違背法令情形。上訴意旨謂：上訴人與被害人陳宗弘騎
機車碰撞後，陳宗弘即拿出手榴彈，上訴人將之搶下丟到草叢中。又上訴人機車置物
箱，用力扳開，手即可伸進，扣案插銷並非ＭＫ２制式手榴彈之插銷，可見該扣案插
銷為他人放進機車置物箱。況上訴人對彈藥不熟悉，拔掉插銷之手榴彈勢必危險，上
訴人焉有可能將拔掉插銷之手榴彈放在自己口袋，上訴人迭稱手榴彈為陳宗弘所有，
確為真實，原判決仍論處上訴人罪刑，顯有未當等語，係就原判決已詳為論斷與說明
之事項，再為事實上之爭執，殊非適法之第三審上訴理由。又系爭手榴彈為上訴人持
有，該手榴彈具殺傷力，原判決理由一（三）已詳述其調查審認之結果，核屬事實審
法院採證認事職權之適法行使，既無違經驗法則及論理法則，上訴意旨猶設詞爭論，
亦非適法。此外，上訴人徒憑己意，對原審職權之適法行使及原判決理由已詳為論斷
之事項，任意爭辯，顯與法定上訴第三審之形式要件不符，其此部分之上訴違背法律
上之程式，應予駁回。
二服用酒類致不能安全駕駛動力交通工具而駕駛及過失致重傷害部分：
按刑事訴訟法第三百七十六條所列各罪之案件，經第二審判決者，不得上訴於第三審
法院，觀諸該法條之規定自明。上訴人甲○○被訴此二部分，原判決係維持第一審依
刑法第一百八十五條之三、第二百八十四條第一項後段論處罪刑之判決。查該等罪名
係屬刑事訴訟法第三百七十六條第一款之案件，既經第二審判決，自不得上訴於第三
審法院，上訴人竟就此等部分復提起上訴，顯為法所不許，亦應併予駁回。
據上論結，應依刑事訴訟法第三百九十五條前段，判決如主文。
中      華      民      國     九十     年      八      月      九      日
                              最高法院刑事第六庭
                                  審判長法官  洪  文  章
                                        法官  花  滿  堂
                                        法官  陳  世  淙
                                        法官  洪  佳  濱
                                        法官  吳  信  銘
      右正本證明與原本無異
                                              書  記  官
中      華      民      國     九十     年      八      月    三十一    日


司法院資訊處製作；財團法人民間司法改革基金會備份。
